

# Montenegro Pastrana Stefany

Stefany.mon73@gmail.com Argentina, Tucumán (+54) 3816591850 <u>LinkedIn</u>

## Desarrolladora de Software / FullStack

Profesional con sólida experiencia en desarrollo web y un enfoque meticuloso en la calidad y precisión. Competente en tecnologías frontend, con especialización en React, Next.js y Angular para aplicaciones eficientes y escalables. Conocida por resolver problemas de manera creativa y ofrecer soluciones innovadoras. Hábil en la colaboración con equipos y en mantenerme al día con los últimos avances tech para optimizar continuamente los procesos de desarrollo y mejorar la eficiencia de los proyectos.

#### **HABILIDADES**

Frontend: JavaScript, TypeScript, HTML, CSS, React, React Native, Next.js, Angular, Redux, Jest, Tailwind Backend: Node.js, Java, Python, Express, JWT, C++, C#, MongoDB, MySQL, PostgreSQL Cloud Services - AWS Diseño: Figma, Adobe Photoshop, Adobe Illustrator, Wordpress

#### MI PORTFOLIO Sitio web

Destacó varios proyectos con un fuerte enfoque en Next.js, Tailwind CSS y detalles de diseño únicos. Este portafolio refleja mi compromiso con el detalle y proporciona una valiosa visión de mi capacidad para crear aplicaciones web dinámicas y amigables para el usuario.

#### **EXPERIENCIA LABORAL**

Municipalidad de San Miguel de Tucuman - CIAM-Desarrollador FullStack / (Febrero 2024 - Septiembre 2024)

- Diseñé y utilicé arquitecturas de software escalables, mejorando el rendimiento de la aplicación y reduciendo los tiempos de carga en un 20%.
- Resolví problemas técnicos y depuré errores, resultando en una reducción de errores reportados y una mejor estabilidad de la aplicación.
- Contribuí a la documentación técnica, lo que agiliza el proceso de incorporación de nuevos desarrolladores en un 40%.
- Desarrollé una plataforma de Adopción de animales utilizando React, NodeJs y MySQL con Paneles de administración detallados y estadísticas

## Profesora Particular / (Junio 2022 - Presente

- Clases personalizadas a Adultos y Adolescentes en Estadistica, Algoritmos, Base de datos, Matematicas, Ingles y Programacion, adaptando el contenido a las necesidades y nivel de cada estudiante.
- Desarrollo de habilidades de comunicación efectiva y paciencia, así como técnicas pedagógicas para facilitar el aprendizaje.

## **EDUCACIÓN**

Universidad Tecnológica Nacional - Tecnicatura en Programación / (Mayo 2022- Septiembre 2024)
Universidad Tecnológica Nacional - Ingeniería en Sistemas/(Marzo 2021- Diciembre 2023)

#### **IDIOMAS**

- Inglés C1
- Coreano B1
- Español Nativo

#### **CERTIFICADOS**

- User experience (UX/UI) Educacion IT
- Introduccion a la ciberseguridad -

**Educacion IT**